# 请教陈版关于投资性主体核算

提问人：ssllnna 时间：2019-12-23 08:05:07
陈版您好。准则中关于投资性主体，定义了投资性主体按照公允价值对几乎所有投资的业绩进行计量和评价。以及，子公司按照公允价值且变动计入当期损益计量。
但是，对于投资性主体投资的联营企业并未见准则明确不能指定为 FVOCI？

回答人：chenyiwei
投资性主体的特征之一是有明确的投资退出计划，因此很难说其投资是非交易性的，因而不应被指定为以公允价值计量且其变动计入其他综合收益的金融资产。